臺灣板橋地方法院民事裁定　　　　　　　96年度簡抗字第32號
抗　告　人　甲○○
　　　　　　乙○○
　　　　　　丙○○
上列抗告人甲○○、乙○○與抗告人丙○○間確認本票債權不存
在事件，兩造對於中華民國96年9 月11日本院板橋簡易庭96年度
板簡字第10856 號裁定提起抗告，本院裁定如下：
    主      文
原裁定廢棄。
    理      由
一、本件抗告人甲○○（陳董熹）、乙○○抗告意旨略以：丙○○之戶籍雖在屏東縣九如鄉，但其實際居住地在臺北縣永和
    市○○路718 號，且其主張之債務關係，原因事實即在臺北
    ；另抗告人甲○○戶籍雖亦在屏東縣屏東市，但實際居住地
    點在臺北縣。又本票發票地址係在臺北縣新莊市○○路814
    號2 樓，本件爭執事件之原因事實都在臺北縣，所有資料之
    取得也在臺北，鈞院對於本事件有管轄權，不應移轉至屏東
    地方法院，因聲明請求廢棄原裁定等語，並提出臺灣板橋地
    方法院96年度票字第8262號民事裁定、丙○○之民事聲請狀
    、本票等影本為證據。
    本件抗告人丙○○抗告意旨略以：系爭本票所載本票之付款
    地為發票人即甲○○、乙○○之住所地臺北縣新莊市○○路
    814 號2 樓，本件確認本票債權不存在之訴應有民事訴訟法
    第13條、非訟事件法第195 條第1 項規定之適用，故本件票
    據之付款地亦有管轄權，屬鈞院管轄區域內，故抗告人丙○○雖戶籍設於屏東縣，屏東地方法院亦有管轄權，但本件依
    法得由鈞院管轄，且已在鈞院提起訴訟，鈞院自得依法審理
    ，況且抗告人丙○○之居所亦在臺北縣永和市，實無必要移
    送至屏東地方法院，因聲明請求廢棄原裁定等語，並提出本
    票影本為證據。
二、按「訴訟，由被告住所地之法院管轄。被告住所地之法院不
    能行使職權者，由其居所地之法院管轄。訴之原因事實發生
    於被告居所地者，亦得由其居所地之法院管轄。」、「本於
    票據有所請求而涉訟者，得由票據付款地之法院管轄。」、
    「被告住所、不動產所在地、侵權行為地或其他據以定管轄
    法院之地，跨連或散在數法院管轄區域內者，各該法院俱有
    管轄權。」、「同一訴訟，數法院有管轄權者，原告得任向
    其中一法院起訴。」，民事訴訟法第1 條第1 項、第13條、
    第21條、第22條分別定有明文；又按「發票人主張本票係偽
    造、變造者，於前條裁定送達後二十日內，得對執票人向為
    裁定之法院提起確認之訴。」，亦為非訟事件法第195 條第
    1 項亦有明定。
三、經查，本件抗告人甲○○、乙○○於原審起訴係因抗告人丙○○聲請就抗告人甲○○、乙○○所簽發之本票聲請本院裁
    定准予強制執行，而依據非訟事件法第195 條第1 項規定提
    起確認之訴，此有臺灣板橋地方法院96年度票字第8262號民
    事裁定及本票影本附於原審卷內可參，則本院乃前揭非訟事
    件法第195 條第1 項規定之裁定准予強制執行之法院，本院
    對本事件應有管轄權；另查，原法院以本件之被告丙○○之
    住所設於屏東縣九如鄉，而認定丙○○之住所係位於屏東縣
    ，固非無據，惟據抗告人丙○○所提出之聲請准予強制執行
    之聲請狀及其就本件提出之抗告狀所載之地址均位於臺北縣
    永和市，且丙○○亦自稱其住所乃在臺北縣永和市，則依前
    揭民事訴訟法第1 條第1 項規定，本院對於抗告人甲○○、
    乙○○對丙○○所提起之訴訟，應有管轄權亦屬無誤；再者
    ，系爭丙○○所據以聲請裁定准予強制執行之本票雖未記載
    付款地，惟依票據法第120 條第5 項規定，未記載付款地之
    本票以發票地為付款地，而系爭本票之發票地為臺北縣新莊
    市○○路814 號2 樓，則系爭本票之付款地亦即在臺北縣新
    莊市，依民事訴訟法第13條規定，本院對本事件亦有管轄權
    。原裁定以抗告人甲○○、乙○○對抗告人丙○○之訴無管
    轄權而裁定移送臺灣屏東地方法院管轄，自非適法，抗告人
    執此指摘，為有理由，應由本院將原裁定廢棄，爰裁定如主
    文。
中　　華　　民　　國　　96　　年　　10　　月　　25　　日
            民事第一庭  審判長法　官　李世貴
                              法　官　黃信樺
                              法　官　許瑞東
以上正本證明與原本無異
本裁定不得再抗告
中　　華　　民　　國　　96　　年　　10　　月　　25　　日
                              書記官　賴玉芬
